臺灣新北地方法院刑事判決
110年度交簡上字第64號
上  訴  人  臺灣新北地方檢察署檢察官 
被      告  林吉利
上列上訴人因被告過失傷害案件，不服本院中華民國110年7月30
日所為之110年度交簡字第740號第一審刑事簡易判決（聲請簡易
判決處刑案號：臺灣新北地方檢察署110年度偵字第11693號），
提起上訴，本院管轄之第二審合議庭判決如下：
    主  文
上訴駁回。
    事實及理由
一、本院合議庭審理結果，認原審判決之認事、用法及量刑均無
    不當，應予維持，是本案關於事實、證據、理由及所犯法條
    ，均引用第一審刑事簡易判決書之記載（如附件，含檢察官
    聲請簡易判決處刑書）。
二、檢察官依告訴人李彥葶之請求提起上訴，其上訴意旨略以：
    被告林吉利雖自陳經濟狀況不佳，然於車禍發生後未對告訴
    人表達歉意及慰問，亦認告訴人來電係請求損害賠償而拒接
    ，難認被告犯後態度良好，原判決僅處以拘役20日，顯屬過
    輕，不符罪刑相當原則等語。
三、經查：
㈠、按量刑之輕重，係事實審法院得依職權自由裁量之事項，茍
    已斟酌刑法第57條各款所列情狀而未逾越法定刑度，則不得
    遽指為違法；又關於刑之量定，係實體法上賦予法院得為自
    由裁量之事項，倘未逾越法律所規定之範圍，或濫用其權限
    ，即不得任意指為違法；又刑罰之量定屬法院自由裁量之職
    權行使，但仍應審酌刑法第57條所列各款事由及一切情狀，
    為酌量輕重之標準，並非漫無限制，在同一犯罪事實與情節
    ，如別無其他加重或減輕之原因，下級法院量定之刑，亦無
    過重或失輕之不當情形，則上級法院對於下級法院之職權行
    使，原則上應予尊重（最高法院72年台上字第6696號、75年
    台上7033號判例、85年度台上字第2446號判決參照）。
㈡、原審判決認被告所犯為刑法第284條前段之過失傷害罪，並於
    量刑時，已具體審酌被告騎乘機車，本應注意車行方向，其
    僅為自己一時便利而未能遵守行向，復未能注意車況，導致
    本案車禍事件發生，被告所為顯有過失，兼衡被告之犯後態
    度、就此事故應負之過失程度、國中畢業之智識程度、自陳
    經濟狀況不佳、告訴人之傷勢程度及受損害程度等一切情狀
    ，以及依自首規定減輕其刑後，就被告過失傷害犯行量處拘
    役20日，如易科罰金以新臺幣1,000元折算1日，足認原審量
    刑時已具體審酌告訴人因本案所受損害之程度，以及被告迄
    今尚未賠償告訴人等節，此部分即已包含車禍事故發生後被
    告與告訴人接洽協商賠償之整體狀況，故原審並無漏未審酌
    被告犯後態度之情形，況告訴人亦於本院審理中提出刑事附
    帶民事訴訟，是其所受損害實得另循民事訴訟途徑求償，自
    亦無從執此認定原審判決之量刑有何不當。故原審既已詳酌
    刑法第57條各款所列情形，並具體說明量刑之理由，亦無逾
    法定刑度，或濫用裁量權致違反比例原則之情事，其量刑應
    屬允當，本案檢察官上訴為無理由，應予駁回。
四、被告於審判期日經本院合法傳喚，無正當理由不到庭，爰不
    待其陳述，依刑事訴訟法第371條之規定，逕為一造辯論判
    決。
據上論斷，應依刑事訴訟法第455條之1第1項、第3項、第368條
、第373條、第371條，判決如主文。
本案經檢察官林珮菁聲請簡易判決處刑、檢察官游淑惟到庭執行
職務。
中　　華　　民　　國　　111 　年　　3 　　月　　24　　日
                  刑事第八庭  審判長法  官  楊仲農
　　　　　　　　　　　　　　　　　　法  官  林翠珊
　　　　　　　　　　　　　　　　　　法  官  陳盈如
上列正本證明與原本無異。
不得上訴。
                                    書記官  陳冠豪
中　　華　　民　　國　　111 　年　　3 　　月　　25　　日
附件：
臺灣新北地方法院刑事簡易判決　　　　110年度交簡字第740號
聲　請　人　臺灣新北地方檢察署檢察官
被　　　告　林吉利　男　民國00年0月0日生
                    身分證統一編號：Z000000000號
                    住臺北市○○區○○街○00○0號
上列被告因過失傷害案件，經檢察官聲請以簡易判決處刑（110
年度偵字第11693 號），本院判決如下：
    主  文
林吉利犯過失傷害罪，處拘役貳拾日，如易科罰金，以新臺幣壹
仟元折算壹日。
    事實及理由
一、本案犯罪事實、證據，除犯罪事實一倒數第2 行「左側大腳
    址」更正為「左側大腳趾」、末段補充「林吉利於本件車禍
    肇事後，在有偵查犯罪職權之公務員查知其為犯人前，主動
    向前往現場執行勤務之警員報明其為肇事人，進而接受裁判
    」外，其餘均引用如附件檢察官聲請簡易判決處刑書之記載
    。
二、核被告所為，係犯刑法第284 條前段之過失傷害罪。被告於
    本件車禍肇事後，在有偵查犯罪職權之公務員查知其為犯人
    前，主動向前往現場執行勤務之警員報明其為肇事人，進而
    接受裁判，有道路交通事故肇事人自首情形紀錄表1 紙附卷
    可憑（見偵卷第29頁），爰依刑法第62條前段規定減輕其刑
    。爰審酌被告騎乘機車，本應注意車行方向，其僅為自己一
    時便利而未能遵守行向，復未能注意車況，導致事件發生，
    被告所為顯有過失，兼衡被告就此事故應負之過失程度、國
    中畢業之智識程度、自陳經濟狀況不佳、犯後態度尚稱良好
    ，告訴人李彥葶之傷勢程度及受損害程度等一切情狀，量處
    如主文所示之刑，並諭知易科罰金之折算標準，以示懲儆。
三、依刑事訴訟法第449 條第1 項前段、第3 項、第454 條第2
    項，刑法第284 條前段、第62條前段、第41條第1 項前段，
    刑法施行法第1 條之1 第1 項，逕以簡易判決處如主文所示
    之刑。
四、如不服本判決，應於判決送達後20日內，向本庭提出上訴狀
    ，上訴於本院第二審合議庭（須附繕本）。本案經檢察官林
    珮菁聲請以簡易判決處刑。
中　　華　　民　　國　 110　　年　　7 　　月　　30　　日
                  刑事第二十七庭  法  官  曹惠玲
上列正本證明與原本無異。
                                  書記官  張家瑋
中　　華　　民　　國　 110　　年　　8 　　月　　2 　　日
 附錄本案論罪科刑法條全文：
中華民國刑法第284條
因過失傷害人者，處1 年以下有期徒刑、拘役或10萬元以下罰金
；致重傷者，處3 年以下有期徒刑、拘役或30萬元以下罰金。
-------------------------------------------------------
 附  件：
臺灣新北地方檢察署檢察官聲請簡易判決處刑書
                                    110年度偵字第11693號
    被　　　告　林吉利　男　55歲（民國00年0月0日生）
                        住臺北市○○區○○街○00○0號
                        國民身分證統一編號：Z000000000號
上列被告因傷害案件，業經偵查終結，認為宜聲請以簡易判決處
刑，茲將犯罪事實及證據並所犯法條分敘如下：
        犯罪事實
一、林吉利於民國109 年9 月3 日7 時10分許，騎乘車牌號碼00
    0- NFB號普通重型機車，自址設新北市○○區○○路0 段00
    號台灣中油國園加油站駛出後，欲往新北大道方向行駛，本
    應注意該路段告示牌指示僅准右轉往中正北路方向，應按遵
    行方向順序行駛，而依當時情況並無不能注意之情事，竟疏
    未注意而貿然逆向行駛，適李彥葶騎乘車牌號碼000-0000號
    普通重型機車沿新北市三重區重新路3 段往新北大道方向行
    駛，兩車遂發生碰撞，致李彥葶受有左側大腳址近端及遠端
    趾骨移位開放性骨折等傷害。
二、案經李彥葶訴由新北市政府警察局三重分局報告偵辦。
        證據並所犯法條
一、上揭犯罪事實，業據被告林吉利於偵查中坦承不諱，核與告
    訴人李彥葶指訴情節相符，復有新北市政府警察局三重分局
    三重交通分隊道路交通事故現場圖、道路交通事故調查報告
    表一二、道路交通事故初步分析研判表、馬偕紀念醫院診斷
    證明書各1 份及監視器擷取畫面5 張、現場蒐證照片18張在
    卷可稽，堪認被告任意性自白與事實相符，其犯嫌堪以認定
    。
二、核被告所為，係犯刑法第284 條前段過失傷害罪嫌。
三、依刑事訴訟法第451 條第1 項聲請逕以簡易判決處刑。
    此　　致
臺灣新北地方法院
中　　華　　民　　國　 110　　年　　4 　　月　　 27　 日
                              檢　察　官  林  珮  菁